【裁判字號】    95,聲,1524
【裁判日期】    951031
【裁判案由】    行使權利  等
【裁判全文】
臺灣高雄地方法院民事裁定              95年度聲字第1524號
聲  請  人  澤普世一資產管理股份有限公司
法定代理人  甲○○○○
聲  請  人  中國信託商業銀行股份有限公司
法定代理人  戊○○
相  對  人  隍達建設股份有限公司
法定代理人  丙○
相  對  人  乙○○
            丁○○
當事人間聲請行使權利等事件，本院裁定如下：
    主  文
本院九十一年度存字第三二六七號提存事件所提存之中華開發工
業銀行開發金融債券八十八年度第一期第二次債票面額新台幣壹
佰萬元壹張（票號：ＣＤＢ0000000Ｄ００三一八號），
准予返還予聲請人澤普世一資產管理股份有限公司。
聲請人中國信託商業銀行股份有限公司之聲請駁回。
    理  由
一、按訴訟終結後，供擔保人證明已定20日以上期間，催告受擔
    保利益人行使權利而未行使，或法院依供擔保人之聲請，通
    知受擔保利益人於一定期間內行使權利並向法院為行使權利
    之證明而未證明者，法院應依供擔保人之聲請，以裁定命返
    還其提存物，民事訴訟法第104 條第1 項第3 款定有明文。
    而依同法第106 條規定，上開有關供訴訟上擔保之規定，於
    因假扣押供擔保之情形準用之。而所謂訴訟終結，在因假扣
    押或假處分所供擔保之場合，因該擔保係為保障受擔保利益
    人因假扣押或假處分所受損害而設，倘執行法院已依假扣押
    或假處分裁定為假扣押或假處分之執行，則在供擔保人撤回
    假扣押或假處分之執行前，受擔保利益人所受損害仍可能繼
    續發生，損害額既尚未確定，自難強令其行使權利，必待供
    擔保人已撤回假扣押或假處分之執行，始得謂為訴訟終結（
    最高法院87年度台抗字第234 號裁定參照）。
二、本件聲請人與相對人間請求清償借款事件，萬通商業銀行股
    份有限公司（下稱萬通銀行）前遵本院91年度全字第5731號
    假扣押裁定，為相對人提供中華開發工業銀行開發金融債券
    88 年 度第1 期第2 次債票面額新台幣100 萬元1 張（票號
    ：CDB0000000D00318號）為擔保，並以本院91年度存字第32
    67號提存事件提存在案。
三、經查，聲請人主張原債權人萬通銀行於聲請供擔保對相對人
    為假扣押執行後，於民國92年5 月7 日已將對於相對人之所
    有債權讓與聲請人澤普世一資產管理股份有限公司（下稱澤
    普世一公司），並依法以公告代替債權讓與之通知，嗣萬通
    銀行於92年10月28日與聲請人中國信託商業銀行股份有限公
    司（下稱中國信託銀行）合併，萬通銀行為消滅公司，中國
    信託銀行為存續公司，因聲請人已與相對人達成和解，故已
    聲請撤銷前開假扣押裁定及撤回假扣押執行等情，業據聲請
    人提出讓渡書、公告、財政部92年10月28日台財融(四)字第09
    20046692號函、提存書、本院94年度裁全聲字第179 號裁定
    、本院民事執行處撤回執行通知各1 件為證，並經本院調取
    前開91年度全字第5731號假扣押執行卷宗審閱無訛，自堪認
    為真實。是本件供擔保之假扣押裁定及其執行程序均已不存
    在，符合訴訟終結要件。又於訴訟終結後，聲請人並聲請本
    院催告受擔保利益人即相對人於20日內行使權利，經本院於
    通知相對人後，相對人分別於95年9 月20日、同年月5 日收
    受通知，然迄今仍未向聲請人行使權利等情，此經本院查明
    屬實，並有相對人之送達證書及本院民事紀錄科查詢表附卷
    可稽。聲請人澤普世一公司既已受讓中國信託銀行（原為萬
    通銀行）所讓與對於相對人之所有債權，自應已包含本件提
    供擔保聲請假扣押部分，是因假扣押而提存擔保物之權利，
    應併同上開假扣押部分移轉於聲請人澤普世一公司，尚不得
    割裂由萬通銀行保留，而由聲請人中國信託銀行承受。從而
    ，聲請人澤普世一公司聲請返還擔保物，自無不合，應予准
    許。
四、至聲請人中國信託銀行雖與萬通銀行合併，並承受萬通銀行
    之所有權利義務，惟萬通銀行既於合併前即將對於相對人之
    所有債權讓與予聲請人澤普世一公司，故聲請人中國信託銀
    行自無從再自萬通銀行受讓對於相對人之債權之可能，是以
    聲請人中國信託銀行既已非假扣押執行債權人，且對於本件
    提存物已無權利存在，故其聲請本院裁定返還上開提存物，
    依法即有未合，應予駁回。
五、依民事訴訟法第104 條第1 項第3 款，裁定如主文。
中    華    民    國    95    年    10    月    31    日
                    民事第二庭法  官  吳俊龍
正本證明與原本無異。
如不服本裁定應於送達10日內向本院提出抗告狀，並繳納裁判費
新台幣1,000元。
中    華    民    國    95    年    10    月    31    日
                              書記官  邱秋珍


司法院資訊處製作；財團法人民間司法改革基金會備份。
